# 子公司被注销期末合并报表处理怎么做？

提问人：fhqlrwgss 时间：2012-01-18 16:01:19
能否讲具体些 投资收益是哪个投资收益 包括收回长期投资时的投资收益吗？

回答人：chenyiwei
楼上的“投资收益”是指以前年度（本年度初之前）累计模拟权益法确认的投资收益。因为该差异的存在，合并报表和个别报表层面确认的处置损益是有差异的。